臺灣高等法院臺中分院刑事判決　　　 100年度上訴字第1605號
上　訴　人
即　被　告　洪志洧
上列上訴人即被告因違反毒品危害防制條例案件，不服臺灣臺中
地方法院一００年度訴字第一五五六號中華民國一００年六月二
十四日第一審判決（起訴案號：臺灣臺中地方法院檢察署一００
年度撤緩毒偵字第四十九、五十、五十一號），提起上訴，本院
判決如下：
    主    文
上訴駁回。
    理    由
一、按依刑事訴訟法第三百五十條、第三百六十一條、第三百六
    十二條、第三百六十七條規定，不服地方法院之第一審判決
    而上訴者，須提出上訴書狀，並應敘述具體理由，為上訴必
    備之程式；其所提出之書狀未敘述上訴理由，或僅曾以言詞
    陳述上訴理由者，均應於上訴期間屆滿後二十日內補提理由
    書於第一審法院。第一審法院經形式審查，認逾期未補提上
    訴理由者，應定期間先命補正；逾期未補正者，為上訴不合
    法律上之程式，應以裁定駁回。倘已提出上訴理由，但所提
    非屬具體理由者，則由第二審法院以上訴不合法律上之程式
    ，判決駁回。而所謂具體理由，必係依據卷內既有訴訟資料
    或提出新事證，指摘或表明第一審判決有何採證認事、用法
    或量刑等足以影響判決本旨之不當或違法，而構成應予撤銷
    之具體事由，始克當之（例如：依憑證據法則具體指出所採
    證據何以不具證據能力，或依憑卷證資料，明確指出所為證
    據證明力之判斷如何違背經驗、論理法則）；倘僅泛言原判
    決認定事實錯誤、違背法令、量刑失之過重或輕縱，而未依
    上揭意旨指出具體事由，或形式上雖已指出具體事由，然該
    事由縱使屬實，亦不足以認為原判決有何不當或違法者（例
    如：對不具有調查必要性之證據，法院未依聲請調查亦未說
    明理由，或援用證據不當，但除去該證據仍應為同一事實之
    認定），皆難謂係具體理由，俾與第二審上訴制度旨在請求
    第二審法院撤銷、變更第一審不當或違法之判決，以實現個
    案救濟之立法目的相契合，並節制濫行上訴（最高法院九十
    七年度臺上字第八九二號刑事判決意旨參照）。是以上訴人
    之上訴書狀或補提之上訴理由書，雖有敘述上訴理由，惟並
    未具體敘述第一審判決有上述違法、不當情形，即與未敘述
    具體理由無異，其所為上訴，即不符合上訴之法定要件。
二、經查，本件上訴人即被告洪志洧（下稱被告）前有施用毒品
    、竊盜、搶奪及詐欺等前科，詎其仍不知戒絕毒品，復各別
    基於施用第一級毒品海洛因之犯意，先後於下列時、地，分
    別為下列施用第一級毒品海洛因之行為：（一）於九十八年
    二月四日下午三時許，在臺中市○○區○○路其友人住處，
    以將海洛因置於注射針筒內，然後加水稀釋注射在手臂上靜
    脈血管之方式，施用第一級毒品海洛因一次。嗣於九十八年
    二月五日下午三時四十五分許，經警通知，在臺中市警察局
    （現改制為臺中市政府警察局）第三分局採集其尿液送驗結
    果，呈嗎啡陽性反應，始查悉上情。（二）於九十八年二月
    二十四日下午三時許，在臺中市○○區○○路其友人住處，
    以將海洛因置於注射針筒內，然後加水稀釋注射在手臂上靜
    脈血管之方式，施用第一級毒品海洛因一次。嗣於九十八年
    二月二十五日下午四時十二分許，經警通知，在臺中市警察
    局第三分局採集其尿液送驗結果，呈嗎啡陽性反應，始查悉
    上情。（三）於九十八年三月十五日下午三時許，在臺中市
    ○○區○○路其友人住處，以將海洛因置於注射針筒內，然
    後加水稀釋注射在手臂上靜脈血管之方式，施用第一級毒品
    海洛因一次。嗣於九十八年三月十六日下午三時三十分許，
    經警通知，在臺中市警察局第三分局採集其尿液送驗結果，
    呈嗎啡陽性反應，始查悉上情。（四）於九十八年三月十九
    日下午三時許，在臺中市○○區○○路其友人住處，以將海
    洛因置於注射針筒內，然後加水稀釋注射在手臂上靜脈血管
    之方式，施用第一級毒品海洛因一次。嗣於九十八年三月二
    十日下午三時五十五分許，經警通知，在臺中市警察局第三
    分局採集其尿液送驗結果，呈嗎啡陽性反應，始查悉上情。
    （五）於九十八年三月三十日下午三時許，在臺中市○○路
    附近其友人車上，以將海洛因置於注射針筒內，然後加水稀
    釋注射在手臂上靜脈血管之方式，施用第一級毒品海洛因一
    次。嗣於九十八年四月二日下午三時五分許，經警通知，在
    臺中市警察局第三分局採集其尿液送驗結果，呈嗎啡陽性反
    應，始查悉上情。（六）於九十八年四月九日上午十時許，
    在臺中市○○路附近其友人車上，以將海洛因置於注射針筒
    內，然後加水稀釋注射在手臂上靜脈血管之方式，施用第一
    級毒品海洛因一次。嗣於同日下午三時二十分許，經警通知
    ，在臺中市警察局第三分局採集其尿液送驗結果，呈嗎啡陽
    性反應，始查悉上情。因認被告涉犯毒品危害防制條例第十
    條第一項之施用第一毒品罪。又以各該犯罪事實，業據被告
    於原審法院（即臺灣臺中地方法院，下稱原審法院）審理時
    坦承不諱，且被告先後六次於上開時地為警採集其尿液送驗
    結果，均呈嗎啡陽性反應，亦有臺中市警察局第三分局採集
    尿液鑑定同意書、臺中市警察局第三分局委託檢驗尿液代號
    與真實姓名對照表、中山醫學大學附設醫院檢驗科藥物檢測
    中心尿液檢驗報告各六紙附卷可稽（詳見各警卷），足見被
    告之自白與事實相符。是核被告就如前開犯罪事實（一）至
    （六）所示之行為，均係犯毒品危害防制條例第十條第一項
    之施用第一級毒品罪。被告各次供施用而持有第一級毒品海
    洛因之低度行為，應為其各次施用第一級毒品海洛因之高度
    行為所吸收，均不另論罪。被告所犯上開施用第一級毒品海
    洛因六罪，犯意各別，行為互殊，應予分論併罰。又查，被
    告於八十八年間因先後二次竊盜案件，分別經原審法院判處
    有期徒刑一年，緩刑四年確定（嗣經撤銷緩刑）；及原審法
    院判處有期徒刑十月，復經本院判決上訴駁回確定；又於九
    十年間因施用第一、二級毒品案件，經原審法院判處有期徒
    刑十月、六月，應執行有期徒刑一年二月確定，與上開案件
    接續執行，於九十三年九月十五日縮刑期滿執行完畢，有臺
    灣高等法院被告前案紀錄表附卷可參。其於五年內故意再犯
    本件有期徒刑以上之上開六罪，均為累犯，均應依法加重其
    刑。爰審酌被告有多次施用毒品前科，仍不知戒絕毒品，復
    先後六次施用第一級毒品，及其犯罪之動機、目的、手段、
    所生危害與犯後坦承犯行，態度良好等一切情狀，就六次犯
    行各量有期徒刑十月，並定其應執行刑有期徒刑二年六月。
    本院從形式上觀察，原判決並無認定事實錯誤、量刑瑕疵或
    違背法令之情形可言。
三、本件被告之住居所因未獲會晤本人，亦無受領文書之同居人
    或受僱人，送達人依法於民國一００年七月四日於臺中市政
    府警察局第三分局合作派出所為寄存送達，同年七月八日被
    告具狀向原審法院提出上訴，其上訴理由略以：「被告原本
    處分是緩起訴，以美沙酮為替代治療，但因被撤銷後，乃至
    被判有期徒刑二年六月，因不服原判決，爰依法提起上訴」
    等語。惟查，原審法院之判決理由已詳予載明審酌核被告之
    前科、其犯罪之動機、目的、手段、所生危害與犯後坦承犯
    行等一切情狀，各量處上開刑度，顯已注意適用刑法第五十
    七條之規定，且在法定刑之範圍內為上開量刑，並無顯然失
    輕、失重而違背罪刑相當原則之情形，尚難指為違法。況，
    被告其上訴理由並未依據卷內既有訴訟資料或提出新事證，
    指摘或表明第一審判決有何採證認事、用法或量刑等足以影
    響判決本旨之不當或違法，而構成應予撤銷之具體事由，自
    非屬得上訴第二審之具體理由。是其所指尚不足以認為原判
    決有何足以影響原審判決之不當或違法，揆諸上開規定及說
    明，本件被告之上訴並無具體理由而不合法定程式，應予駁
    回，並不經言詞辯論為之。
四、據上論斷，應依刑事訴訟法第三百六十七條前段、第三百七
    十二條，判決如主文。
中    華    民    國    100    年    8    月    8     日
            刑事第三庭    審判長法  官  王  增  瑜
                                法  官  唐  光  義
                                法  官  曾  佩  琦
以上正本證明與原本無異。
如不服本判決應於收受送達後十日內向本院提出上訴書狀，其未
敘述上訴之理由者，並得於提起上訴後十日內向本院補提理由書
（均須按他造當事人之人數附繕本）「切勿逕送上級法院」。
                                書記官  陳  志  德
中    華    民    國    100    年    8    月    8     日